臺灣高等法院刑事判決
111年度上訴字第2345號
上  訴  人  
即  被  告  YAMEE JUTAMAT（泰國籍）





選任辯護人  周信宏律師（法扶律師）
上列上訴人即被告因違反兒童及少年性剝削防制條例等案件，不
服臺灣桃園地方法院109年度原訴字第116號，中華民國111年5月
18日第一審判決（起訴案號：臺灣桃園地方檢察署108年度偵字
第34369號、109年度少連偵字第48號、109年度偵字第990、991
、996、997、999、1004、1005、4341、4343、5289、11861、14
255、22054、22055、22056、22199、26999、27167號），提起
上訴，本院判決如下：
    主  文
上訴駁回。
    事  實
YAMEE JUTAMAT 曾來臺在「REGGIE」即劉吉庭（另由原審法院審
理中）所屬之應召集團從事性交易，而獲悉此從事性交易之管道
，其與代號1080716-16A之女子（泰國籍，民國91年1月生，真實
姓名年籍詳卷，下稱A女）係堂姊妹關係，明知A女為12歲以上未
滿18歲之少年，竟仍與該應召集團成員基於媒介使未滿18歲之人
為有對價性交行為之犯意聯絡，將A女介紹給「REGGIE」及「DAN
NY」，傳送A女之生活照片予「DANNY」，且因YAMEE JUTAMAT 欲
來臺與其男朋友乙○○見面，遂以A女之護照照片，代A女訂購來臺
及返泰之來回機票，嗣於108年7月5日上午9時許，與A女一同搭
乘泰國獅子航空公司SL398號班機抵達臺灣，因無法聯繫上「DAN
NY」，YAMEE JUTAMAT 即委請不知情之乙○○一併將A女載往咖啡
館用餐及返回其開設之汽車修配廠休息，再依「REGGIE」指示將
A女載往臺北市○○街0段00巷0號之「○○○○○旅館」，並將A女加入
成員有其及「DANNY」、「REGGIE」之WeChat「板橋 308 吉川愛
美」群組，翌（6）日，A女接獲「DANNY」之指示後，自行搭乘
計程車前往新北市○○區○○街00號13樓之「○○○旅館」，入住308號
房，於108年7月6日至同年月11日間在該處，經由應召集團之媒
介，從事有對價之性交行為約30次，並由應召集團成員呂美晟（
另由原審法院審理中）前往向A女收受性交易之對價及補充日用
品，嗣經新北市政府警察局板橋分局板橋派出所警員至前揭旅館
實施臨檢，始查獲上情。
    理  由
甲、程序部分 
壹、按宣傳品、出版品、廣播、電視、網際網路或其他媒體不得
    報導或記載有被害人之姓名或其他足以識別身分之資訊；行
    政及司法機關所製作必須公開之文書，不得揭露足以識別前
    項被害人身分之資訊，兒童及少年性剝削防制條例第14條第
    1項、第2項前段定有明文。本案被害人A女係91年1月出生之
    少年，有A女之護照影本在卷可參，依前揭規定，本判決自
    不得揭露足資識別其身分之資訊，合先敘明。
貳、審理範圍
　　本案係在刑事訴訟法第348條於110年6月18日修正施行後，
    於111年6月29日因上訴而繫屬本院（本院卷第3頁原審法院
    函上本院收文章），是應適用修正後之現行刑事訴訟法第34
    8條規定判斷上訴範圍（最高法院刑事大法庭110年度台上大
    字第5375號裁定意旨參照）。本件被告僅就原審判決有罪部
    分（即共同媒介使少年為有對價之性交行為罪）提起上訴（
    本院卷第91、161頁），檢察官並未提起上訴，是以原判決
    不另為無罪諭知部分（即被訴人口販運防制法第31條第1項
    後段之意圖營利，利用他人不能、不知或難以求助之處境，
    使人從事性交易罪），不在本院審理範圍內。
參、證據能力
一、本件當事人、辯護人對於本判決所引用下述被告以外之人於
    審判外之陳述，均未爭執其證據能力，復未於言詞辯論終結
    前聲明異議，本院審酌該等證據作成時並無不當取得情形，
    認以之作為本案證據亦屬適當，依刑事訴訟法第159條之5規
    定，均有證據能力。
二、本判決所引用之其他非供述證據，查無違反法定程序取得之
    情形，依同法第158條之4反面解釋，均具證據能力。 
乙、實體部分
壹、得心證之理由
　　訊據被告於本院審理中坦承媒介A女給應召集團，以及A女經
    由該應召集團之媒介而從事有對價性交行為之事實，並承認
    知悉A女為12歲以上未滿18歲之人（本院卷第90、167頁），
    核與證人A女、乙○○、劉吉庭、呂美晟分別於警詢、偵訊及
    原審中之證述相符（新北地檢108偵26974卷一第8-11、18-2
    0、25-36頁，新北地檢108偵26974卷三第124-125、185-187
    、191-192頁，新北地檢108偵29675卷一第27-28、136-140
    頁，新北地檢108他5618卷第86-89頁，桃園地檢108他6646
    卷一第331-333頁，桃園地檢108他6646卷二第79-87、157-1
    59、185之3-185之6頁，桃園地檢109偵1005卷第123-127、2
    19-221、237-243頁，原審卷三第321-326頁，原審卷四第27
    5-278頁），並有A女之護照影本、新北市政府警察局板橋分
    局板橋派出所臨檢紀錄表、違反社會秩序維護法案件現場紀
    錄、搜索○○○旅館現場照片、旅館監視器翻拍照片、桃園機
    場監視器翻拍照片、機票訂位資料、被告及A女入出境影像
    資料、A女指認呂美晟之臉書頁面、Instant Messages對話
    紀錄、搜索照片、WeChat群組聊天紀錄、應召集團之交易說
    明、被告與A女之Messenger對話紀錄翻拍照片（新北地檢10
    8偵26974卷一第15、16、22-24、38-58頁，新北地檢108偵2
    6974卷二第124、128-139頁，新北地檢108偵26974卷三第13
    0頁，新北地檢108偵29675號卷二第2-94頁，新北地檢108他
    5618卷第33-35頁，新北地檢108他6646卷二第167-185頁）
    可佐，足認被告前開任意性自白與事實相符，應可採信。從
    而，本件事證明確，被告犯行堪予認定，應依法論科。
貳、論罪部分
一、核被告所為，係犯兒童及少年性剝削防制條例第32條第1項
    之媒介使少年為有對價之性交行為罪。被告就本案行為與劉
    吉庭及其所屬應召集團成員有犯意聯絡及行為分擔，均為共
    同正犯。被告於108年7月5日將A女媒介給應召集團後，由該
    集團於翌（6）日起至同年月11日止期間，媒介A女與不知名
    男客從事性交易30餘次，係本於單一決意所為，各行為之獨
    立性極為薄弱，依一般社會健全觀念，在時間差距上，難以
    強行分開，應視為數個舉動之接續施行，以包括之一行為評
    價為合理，應論以接續犯之單純一罪。至被告雖係對於未滿
    18歲之少年故意犯罪，然其所犯之罪係就被害人年齡所設之
    特別處罰規定，自毋庸依兒童及少年福利與權益保障法第11
    2條第1項規加重其刑，附此敘明。
二、公訴意旨雖主張被告意圖營利而引誘、媒介A女來臺從事性
    交易，認被告在A女從事性交易後每次可獲得新臺幣（下同
    ）300元不等之佣金，認其涉犯兒童及少年性剝削防制條例
    第32條第2項及刑法第231條第1項之罪。惟卷內並無證據證
    明被告與應召集團間就意圖營利部分有何犯意聯絡，亦無證
    據證明被告有因A女從事有對價之性交行為而獲得每件佣金3
    00元不等之利益，又依被告與A女之Messenger對話紀錄內容
    （桃園地檢108他6646卷二第163-167頁），A女確曾於馬來
    西亞從事性交易，而得與被告討論在該地從事交易之細節，
    並主動詢問被告來臺性交易之報酬，經被告詳述臺灣與馬來
    西亞之比較後，即決定跟隨被告來臺，可認A女並非因被告
    之勸導誘惑，始生來臺從事性交行為之意，僅係由被告媒介
    來臺從事性交易。從而，公訴意旨認被告涉犯意圖營利而引
    誘、媒介使少年為有對價之性交行為罪、刑法第231條第1項
    之罪，容有誤會，惟基本事實同一，本院亦於審理時當庭諭
    知（本院卷第160頁），爰依刑事訴訟法第300條之規定，變
    更起訴法條如上。
參、應予驅逐出境之理由　　
一、按刑法第95條規定，外國人受有期徒刑以上刑之宣告者，得
    於刑之執行完畢或赦免後，驅逐出境。而是否一併宣告驅逐
    出境，固由法院酌情依職權決定之，採職權宣告主義。但驅
    逐出境，係將有危險性之外國人驅離逐出本國國境，禁止其
    繼續在本國居留，以維護本國社會安全所為之保安處分，對
    於原來在本國合法居留之外國人而言，實為限制其居住自由
    之嚴厲措施。故外國人犯罪經法院宣告有期徒刑以上之刑者
    ，是否有併予驅逐出境之必要，應由法院依據個案之情節，
    具體審酌該外國人一切犯罪情狀及有無繼續危害社會安全之
    虞，審慎決定之，尤應注意符合比例原則，以兼顧人權之保
    障及社會安全之維護（最高法院94年度台上字第404 號判決
    意旨參照）。
二、辯護人雖為被告請求於刑之執行完畢或豁免後，免除驅逐出
    境（本院卷第161頁）。然而，被告係泰國籍人士，自106年
    12月5日起，多次以觀光名義入境我國，有被告之入出境資
    料可佐（新北地檢108偵26974卷一第83-87頁），其雖稱準
    備與乙○○登記結婚（本院卷第168頁），惟被告自承其在106
    年及108年3月份曾來臺從事性交易（新北地檢108他5618卷
    第114頁反面），又於本案中媒介未成年A女來臺性交易，其
    所為敗壞社會善良風俗，助長性交易氾濫，依其犯罪情節，
    續留境內顯有危害社會秩序與治安之餘，實不宜繼續留在我
    國，爰依刑法第95條規定，諭知被告於刑之執行完畢或赦免
    後，驅逐出境。
肆、駁回上訴之說明
一、原審以被告犯罪事證明確，並審酌其先前多次入境來臺從事
    法所不許之性交易，且明知A女為未滿18歲之人，仍媒介A女
    予應召集團，使A女來臺以性行為賺取報酬，危害社會善良
    風俗，扭曲A女之價值觀，更牴觸聯合國「兒童權利公約」
    所揭示保護兒童及少年免於遭致性剝削之普世價值，暨其自
    陳之教育程度及家庭經濟狀況、前以性交易工作為業、被告
    媒介A女在台性交易之期間與次數等情狀，量處有期徒刑1年
    8月，並於刑之執行完畢或赦免後，驅逐出境。經核原判決
    認事用法、量刑及驅逐出境之諭知均無不當，應予維持。
二、被告提起上訴主張其坦承犯行，未曾受有罪判決之宣告，且
    未介入A女與應召集團間關於接案費用抽成、工作守則或下
    達指令之條件，亦無分紅、獲利，A女自願來臺後之人身自
    由未受限制，本案類似案件平均刑度為1年2月，原審判處1
    年8月之刑度過重，請求從輕量刑。惟查：
（一）按刑事審判旨在實現刑罰權之分配正義，故法院對有罪被
      告之科刑，應符合罪刑相當之原則，使輕重得宜，罰當其
      罪，以契合社會之法律感情，此所以刑法第57條明定科刑
      時應審酌一切情狀，尤應注意該條所列10款事項以為科刑
      輕重之標準，俾使法院就個案之量刑，能斟酌至當。而量
      刑輕重係屬事實審法院得依職權自由裁量之事項，苟已斟
      酌刑法第57條各款所列情狀而未逾越法定刑度，不得遽指
      為違法（最高法院72年台上字第6696號判例意旨參照）。
（二）原判決就被告所為已綜合審酌各項量刑因子予以量定，考
      量被告有多次從事性交易之素行，以及知悉A女為未滿18
      歲之少年，仍媒介A女予應召集團，使A女來臺為有對價之
      性交行為，影響A女身心發展、危害社會善良風俗，且被
      告於本案刑之執行完畢或赦免後，有驅逐出境之必要，亦
      經本院詳述理由如前。至被告所舉他案判決所定量刑之例
      ，因個案情節不同，法院之裁量判斷基準亦不盡相同，所
      為刑罰之量定自屬有別，並無相互拘束之效力，尚難比附
      援引，亦不得執為指摘原判決量刑不當、違法之論據。而
      原審之量刑既已詳予斟酌刑法第57條各款所列情形，並具
      體說明理由，核無逾越法定刑度，或濫用自由裁量權限之
      違法或不當情事，原審量處有期徒刑1年8月，並無過重或
      失衡可言，其量處之刑度尚屬適當。從而，被告執前詞提
      起上訴，為無理由，應予駁回。
據上論斷，應依刑事訴訟法第368條，判決如主文。
本案經檢察官王正皓到庭執行職務。
中　　華　　民　　國　　111 　年　　9 　　月　　27　　日
                  刑事第二十五庭審判長法  官 邱滋杉
                                      法  官 黃翰義
                                      法  官 邱瓊瑩
以上正本證明與原本無異。
如不服本判決，應於收受送達後20日內向本院提出上訴書狀，其
未敘述上訴之理由者並得於提起上訴後20日內向本院補提理由書
（均須按他造當事人之人數附繕本）「切勿逕送上級法院」。
                                      書記官 桑子樑
中　　華　　民　　國　　111 　年　　9 　　月　　27　　日
附錄：本案論罪科刑法條全文
兒童及少年性剝削防制條例第32條
引誘、容留、招募、媒介、協助或以他法，使兒童或少年為有對
價之性交或猥褻行為者，處1年以上7年以下有期徒刑，得併科新
臺幣3百萬元以下罰金。以詐術犯之者，亦同。
意圖營利而犯前項之罪者，處3年以上10年以下有期徒刑，併科
新臺幣5百萬元以下罰金。
媒介、交付、收受、運送、藏匿前二項被害人或使之隱避者，處
1年以上7年以下有期徒刑，得併科新臺幣3百萬元以下罰金。
前項交付、收受、運送、藏匿行為之媒介者，亦同。
前四項之未遂犯罰之。